【裁判字號】    92,上易,1354
【裁判日期】    920619
【裁判案由】    竊盜
【裁判全文】
臺灣高等法院刑事判決                          九十二年度上易字第一三五四號
    上  訴  人
    即  被  告  甲○○
右上訴人因竊盜案件，不服臺灣臺北地方法院九十二年度易字第四九五號，中華民國
九十二年四月十五日第一審判決（起訴案號：臺灣臺北地方法院檢察署九十二年度偵
字第一八六二號），提起上訴，本院判決如左：
    主  文
上訴駁回。
    事  實
一、甲○○曾因竊盜案件，經原審法院以民國（下同）八十三年度易字第七七一二號
    判決判處有期徒刑十月，緩刑五年確定；又分別因詐欺及竊盜案件，經本院及原
    審法院以八十五年度上易字第二九一五號、八十五年度易字第四六二五號判決分
    別判處有期徒刑六月、四月確定，於八十七年三月二十八日執行完畢（含前案被
    撤銷緩刑部分）；復因竊盜案件，經原審法院以九十年度簡字第二三二０號判決
    判處有期徒刑六月確定，於九十年十一月二十九日執行完畢；再因竊盜案件，經
    原審法院以九十年度簡字第四三二六號判決判處有期徒刑六月確定，於九十一年
    八月十九日執行完畢。
二、詎其猶不知悔改，復意圖為自己不法之所有，於九十一年十一月九日晚間六時許
    ，在臺北市○○區○○街及昆明街口之來來百貨，趁該百貨結束營業大拍賣人潮
    擁擠之際，徒手打開乙○○隨身背包竊取其內之皮夾一只（內有新臺幣二千二百
    元、
    卡各一張等物），得手後旋於同日晚間六時十五分許，為警當場查獲。
三、案經臺北市政府警察局移送臺灣臺北地方法院檢察署檢察官偵查起訴。
    理  由
一、右開犯罪事實，訊據被告甲○○坦承不諱，核與其於警訊（見第一八六二號偵卷
    第六頁）、偵訊（見第二一四二號偵卷第二一頁）及原審審理時（見原審卷第二
    一頁）坦承情節相符，且被告上開自白核與被害人乙○○之指訴情節相符（見第
    二一四二號偵卷第三頁），並有贓物認領保管單（見第二一四二號偵卷第六八頁
    ）、扣押物品目錄各一紙、照片二幀（見第一八六二號偵卷第七頁）在卷可稽，
    本件事證明確，被告犯行洵堪認定，應依法論科。
二、核被告所為，係犯刑法第三百二十條第一項之罪。被告前曾因竊盜案件，經原審
    法院以九十年度簡字第四三二六號判決判處有期徒刑六月確定，於九十一年八月
    十九日執行完畢，此有本院被告全國前案紀錄表在卷可按，其於五年以內再犯
    本件有期徒刑以上之罪，為累犯，應依刑法第四十七條之規定加重其刑。原審引
    用刑法第三百二十條第一項、第四十七條，罰金罰鍰提高標準條例第一條前段，
    審酌被告雖坦承犯行、犯後態度良好、竊盜所得財物尚非甚鉅，然前曾有多次竊
    盜前科均不知悔改等一切情狀，論處被告甲○○竊盜罪，以累犯量處有期徒刑柒
    月。經核原審判決認事用法均無違誤，量刑亦妥適，被告上訴求為從輕量刑，係
    就原審已依職權斟酌事項再為爭執，核無理由，應予駁回。
據上論斷，應依刑事訴訟法第三百六十八條，判決如主文。
本案經檢察官郭啟東到庭執行職務。
中      華      民      國    九十二    年      六      月     十九     日
                              台灣高等法院刑事第九庭
                                    審判長法  官  李  文  成
                                          法  官  周  盈  文
                                          法  官  官  有  明
右正本證明與原本無異。
不得上訴。
                                          書記官  林  蓓  瑜
中      華      民      國    九十二    年      六      月     二十     日
附錄本案論罪科刑法條
中華民國刑法第三百二十條第一項
意圖為自己或第三人不法之所有，而竊取他人之動產者，為竊盜罪，處五年以下有期
徒刑、拘役或五百元以下罰金。


司法院資訊處製作；財團法人民間司法改革基金會備份。
